臺灣板橋地方法院刑事判決　　　　　　　　94年度易字第42號
公　訴　人　臺灣板橋地方法院檢察署檢察官
被　　　告　乙○○
　　　　　　己○○
　　　　　　戊○○
上二人共同
選任辯護人　黃炳飛律師
上列被告等因竊盜等案件，經檢察官提起公訴（九十三年度偵字
第一三五九六號），本院判決如下：
    主  文
乙○○共同連續攜帶兇器毀壞安全設備竊盜，處有期徒刑壹年捌
月。
己○○共同攜帶兇器毀壞安全設備竊盜竊盜，累犯，處有期徒刑
壹年貳月。
戊○○故買贓物，累犯，處有期徒刑捌月。
    事實
一、乙○○前曾於民國八十三年間因妨害自由等案件，經臺灣高
    等法院判處有期徒刑五年，並經最高法院駁回上訴確定，於
    八十九年七月四日假釋出監付保護管束，嗣在假釋期間，復
    於九十一年間因犯竊盜罪，經臺灣桃園地方法院判處有期徒
    刑一年確定，其後並撤銷前案假釋，應執行殘刑有期徒刑二
    年六月十六日，於九十三年六月二十九日入監執行，上開二
    罪經接續執行，刑期需至九十六年三月二十日始屆滿，現仍
    在監執行中（在本案均不構成累犯）。己○○前曾於八十九
    年間因竊盜罪，經臺灣高等法院判處有期徒刑一年四月確定
    ，於九十一年三月十九日假釋出監付保護管束，於九十一年
    六月二十三日假釋期滿執行完畢。戊○○前曾於七十八年間
    因竊盜罪，經本院判處有期徒刑十月確定，於七十九年三月
    一日執行完畢；復於八十七年間因竊盜罪，經臺灣高等法院
    判處有期徒刑七月確定，於八十九年一月二十七日縮刑期滿
    執行完畢（僅八十七年間所犯竊盜罪在本案構成累犯）。
二、乙○○猶不知悔改，基於意圖為自己不法所有之概括犯意，
    於九十二年四月二十一日二十二時三十分許，在臺北縣樹林
    市○○街二一九巷巷口，見癸○○所有車號ＨＮ－四九二號
    營業用大貨車停放在該處無人看管，即持其所有客觀上足以
    對人之生命、身體安全構成威脅，可供作兇器使用之六角扳
    手一支，撬開該車右前車門，並以之發動引擎，竊取上開車
    輛得手。又乙○○復承同前竊盜之概括犯意，駕駛前開竊得
    之營業大貨車駛往基隆市○○區○○街一之一號庚○○所有
    之工廠倉庫，於九十二年四月二十二日零時許抵達該地後，
    趁該倉庫夜間無人看管，持其所有客觀上足以對人之生命、
    身體安全構成威脅，可供作兇器使用之螺絲起子一支（起訴
    書誤載為六角扳手，應予更正），轉開該倉庫鐵皮屋上之螺
    絲，毀壞屬安全設備之鐵皮，由鐵皮間之縫隙進入該倉庫內
    ，啟動開關打開鐵捲門，竊取庚○○所有之堆高機及剷裝機
    各一部，得手後，將前開所竊得之堆高機及剷裝機開至前開
    所竊得之營業大貨車上裝載而逃離現場。嗣乙○○駕駛前開
    營業大貨車由國道三號高速公路往新竹方向行駛，因車輛故
    障，遂將所竊得之營業大貨車棄置在竹東交流道附近，而所
    所竊得之堆高機及剷裝機各一部則販售於不詳姓名之人牟利
    。
三、又乙○○復承同前竊盜之概括犯意，與己○○基於意圖為自
    己不法所有之共同犯意聯絡，因查知甲○○在臺北縣新莊市
    ○○○路二０四號之九所開設之工廠夜間無人看守，於九十
    二年八月十八日二時許，己○○駕車搭載乙○○前往上址，
    由乙○○持其所有客觀上足以對人之生命、身體安全構成威
    脅，可供作兇器使用之螺絲起子一支，撬開工廠後門鐵皮之
    安全設備，進入工廠內，己○○則在外把風，並負責剪斷門
    口之鐵鍊以利進出，共同竊取甲○○所有之堆高機一部。得
    手後，由己○○出面聯絡戊○○欲以八萬元之低價出售，乙○○則依己○○之指示將堆高機駛至臺北縣新莊市○○○路
    某洗車廠附近空地，戊○○亦明知己○○所持有欲出售堆高
    機一部係來源不明之贓物，竟仍以八萬元之低價故買之，乙○○、己○○所得之款項則平分花用，而戊○○則僱用不知
    情之壬○○駕駛車號ＱＵ－二０五號營業大貨車前來該處，
    將上開堆高機載運至桃園縣桃園市○○○街二０五號資源回
    收場附近空地停放，其後戊○○復徵得不知情之資源回收場
    老闆丁○○同意，將上開堆高機駛至資源回收場內停放。嗣
    於九十二年八月二十二日一時十分許，為警在桃園縣桃園市
    ○○○街二０五號資源回收場內起獲上開甲○○所有之堆高
    機一部，始循線查知上情。
四、案經內政部警政署國道公路警察局刑事警察隊移送及臺北縣
    政府警察局新莊分局報告臺灣板橋地方法院檢察署檢察官偵
    查起訴。
    理  由
一、訊據被告乙○○、戊○○在本院審理時對於前揭事實坦承不
    諱，被告己○○則矢口否認有何竊盜犯行，辯稱：九十二年
    八月十八日那天，伊並沒有跟乙○○在一起，伊當天是有跟
    戊○○通電話，但是因為乙○○跟伊聯絡說有一部堆高機要
    賣，而伊跟戊○○比較熟，伊就聯絡戊○○過去新莊那邊云
    云。
二、經查：
  (一)被告乙○○所為如事實欄第二項之竊盜犯行，業據被害人庚○○、癸○○指述綦詳，復有被告乙○○於九十二年四月二
    十二日四時三十五分許，駕駛車號ＨＮ－四九二號營業大貨
    車違規經警掣單舉發之舉發違反道路交通管理事件通知單、
    基隆市警察局受理民眾報案紀錄簿、車輛竊盜車牌失竊資料
    個別查詢表－查詢車輛認可資料、進口報單、訂購合約書、
    裝備保固書各一紙及照片四幀等件附卷可憑，是堪認被告乙○○該部分之自白與事實相符，堪予採信。至被告乙○○雖
    始終供稱上開二件竊盜犯行，係與被告己○○共犯為之等語
    ，惟按共同被告所為不利於己之供述，固得採為其他共同被
　　告犯罪之證據，惟此項不利之供述，依刑事訴訟法第二百七
　  十條第二項之規定（即現行第一百五十六條第二項之規定）
    ，仍應調查其他必要之證據，以察其是否與事實相符，自難
    專憑此項供述，為其他共同被告犯罪事實之認定（最高法院
    三十一年上字第二四二三號判例意旨可資參照）。而本件除
    共同被告乙○○之供述外，既查無其他證據足資認定被告己○○亦涉有該部分犯行，是被告己○○自難以該部分罪責相
    繩，附此敘明。
  (二)被告乙○○、己○○所為如事實欄第三項之竊盜犯行，及被
    告戊○○所為如事實欄第三項之故買贓物犯行，業據被害人
    甲○○在警詢時指述綦詳，並於偵查中結證在卷；且關於該
    堆高機之載運過程及起獲情形，亦據證人壬○○、丁○○分
    別於警詢時及本院審理時證述綦詳。此外，復有贓物認領保
    管單一紙、汽車買賣合約書一紙、監視錄影翻拍照片二十五
    幀附卷可稽。且衡情被告戊○○於深夜時分與被告乙○○、
    己○○為上開交易，且買受之價格低於市價，對於所買受之
    堆高機為來源不明之贓物，堪認有贓物之認識。至被告己○○雖以前開情詞置辯，惟查，被告戊○○在案發後四日即九
    十二年八月二十二日在警詢時供稱：伊係於九十二年八月十
    八日凌晨一時許，接獲伍佰（即被告己○○）打行動電話給
    伊，說有一部堆高機，約八成新，伊就打電話聯絡大貨車司
    機壬○○，由伊駕駛Ｒ二－００一五號自小客車，引導大貨
    車至新莊市○○○路洗車場旁空地，伊就與壬○○等候伍佰
    、志明將堆高機開至瓊林南路洗車場後，就由壬○○將堆高
    機吊載至大貨車上，後來伊付了八萬元給伍佰購買該堆高機
    等語，嗣於九十三年一月十九日在警詢時並供稱：己○○於
    九十二年八月十八日零時三十七分至一時四十三分許，係以
    0000000000撥打電話給伊，叫伊去載運堆高機，於同日二時
    二十八分許，是己○○跟伊約定在何處碰面要如何載堆高機
    等語，其後於九十三年二月十三日在警詢時仍供稱：該堆高
    機是己○○偷竊的，己○○用電話跟伊聯絡表示要伊在新莊
    市○○○路附近洗車場空地等，等候約三十分鐘，是乙○○
    開著甲○○的堆高機到新莊市○○○路附近洗車場空地給伊
    ，伊當場將買堆高機的八萬元給己○○，壬○○有目睹伊交
    錢給己○○及乙○○等語，而被告戊○○嗣於九十三年六月
    二十四日與被告己○○同時接受檢察官偵訊時雖翻異前詞，
    改稱：伊是以八萬元跟乙○○買堆高機，不是跟己○○買的
    云云，復於九十三年七月二十日在偵查中供稱：伊是把買堆
    高機的錢交給乙○○，是乙○○跟伊講馬路很小條，叫伊在
    洗車場等半小時左右云云，惟並不否認是己○○打電話說要
    賣堆高機等語，嗣在本院審理時亦稱：伊在警詢時是說伍佰
    有跟伊聯絡電話，他說他朋友有一台堆高機八萬元要賣給伊
    ，在新莊瓊林南路現場只有三個人即伊、乙○○、壬○○，
    但警察一直說有四個人，伊是將錢交給乙○○云云。另證人
    壬○○在警詢時亦證稱：當時伊和戊○○在瓊林南路附近洗
    車場空地等，等候約三十分鐘，乙○○開著堆高機過來給戊○○，當場戊○○有將買堆高機的錢給己○○，之後己○○
    與乙○○共乘一部自小客車離開等語，然在本院審理時又改
    證稱：伊在現場確實只看到一個人，就是乙○○等語。惟按
    被告以外之人於檢察事務官、司法警察官或司法警察調查中
    所為之陳述，與審判中不符時，其先前之陳述具有較可信之
    特別情況，且為證明犯罪事實存否所必要者，得為證據，刑
    事訴訟法第一百五十九條之二定有明文可資參照，經查，被
    告戊○○在警詢時之供述與證人壬○○在警詢時之證詞互核
    相符，且經核亦與被告乙○○在本院審理時以證人身分結證
    稱：九十二年八月十八日是伊跟酪梨（即被告己○○）先到
    現場，伊先進去查看，都沒有問題後，酪梨再聯絡買主過來
    ，買主過來後，伊才去偷堆高機，酪梨也有進去失竊現場，
    堆高機是由伊開出來的，酪梨在現場把風，並把鐵鍊剪斷，
    因為現場門口有用鐵鍊圍住，買主來之後，酪梨就叫伊開堆
    高機出去，叫伊開到瓊林南路空曠的地方，伊開過去時大貨
    車已經在現場，就把堆高機吊載至大貨車上，後來伊再坐上
    酪梨的車，跟著大貨車離開，買主是先把錢交給酪梨，酪梨
    再把錢給伊，買主交多少錢給酪梨，伊不知道，但酪梨交給
    伊四萬元等語之證述情節一致，此外，復有戊○○與己○○
    之通聯紀錄一份在卷可查。而按諸經驗法則，案發時之供述
    較少權衡利害得失，比之事後翻異之詞，自較可採，且並無
    證據顯示被告戊○○及證人壬○○在警詢時之供述，係警方
    以強暴、脅迫、利誘、詐欺、違法羈押或其他不正之方法取
    得，足認被告戊○○在警詢時之供述及證人壬○○在警詢時
    之證述，均係出於自由意志所為，且與事實相符，是被告戊○○在警詢時之供述及證人壬○○在警詢時之證詞，自具有
    較可信之特別狀況。且衡諸常情，戊○○、壬○○與被告己○○彼此間並無仇隙，亦無怨尤，在警詢時自無虛構事實攀
    陷被告己○○之動機，顯見被告戊○○、證人壬○○事後在
    本院審理時所言避重就輕，顯係迴護被告己○○之詞，委不
    足採，參諸前揭規定，自應以渠二人先前之陳述較為可信。
    再者，被告己○○所聲請傳喚之證人丙○○之證言，亦不足
    以證明被告己○○在案發當日並未出現在行竊現場及洗車場
    附近空地等情。從而，堪認被告己○○前開辯解，顯係事後
    避就卸責之詞，委不足採。
  (三)綜上所述，本件事證明確，被告三人前開犯行均洵堪認定，
    應予依法論科。
三、按刑法第三百二十一條第一項第三款所謂「兇器」，其種類
    並無限制，凡客觀上足對人之生命、身體、安全構成威脅，
    具有危險性之兇器均屬之。查本件被告乙○○於事實欄第二
    項、第三項之竊盜犯行分別持以行竊之六角扳手、螺絲起子
    ，雖未扣案，然眾所周知其金屬材質部分，質地堅硬，客觀
    上乃足以傷害人之生命、身體，無論被告乙○○主觀上是否
    旨在行兇抑或僅便利行竊，然在客觀上顯可傷害人體具有行
    兇之危險性，自屬兇器之一種。又按鐵皮屋以鐵皮浪板作成
    之牆壁，本係為隔間防閑而設，屬於安全設備之一種，究與
    牆垣係用土磚砌成之性質有間（最高法院八十五年度臺上字
    第五二八八號判決意旨可資參照）。查被告乙○○所為如事
    實欄第二項、第三項之犯行，核係犯刑法第三百二十一條第
    一項第二款、第三款之攜帶兇器毀壞安全設備竊盜罪；又被
    告己○○所為如事實欄第三項之犯行，核係犯同法第三百二
    十一條第一項第二款、第三款之攜帶兇器毀壞安全設備竊盜
    罪；又被告戊○○所為如事實欄第三項之犯行，核係犯同法
    第三百四十九條第二項之故買贓物罪。又被告乙○○、己○○就事實欄第三項之竊盜犯行，有犯意聯絡及行為分擔，均
    為共同正犯。再公訴人就被告乙○○、己○○毀壞安全設備
    行竊，漏未引用前開條項第二款之規定，容有未洽，應予補
    充，附此敘明。復查，被告乙○○先後三次竊盜犯行，時間
    緊接，方法相同，觸犯構成要件相同之罪名，顯係基於概括
    犯意反覆為之，應依連續犯之規定論以情節較重之共同竊盜
    罪一罪，並加重其刑。末查，被告己○○前曾於八十九年間
    因竊盜罪，經臺灣高等法院判處有期徒刑一年四月確定，於
    九十一年三月十九日假釋出監付保護管束，於九十一年六月
    二十三日假釋期滿執行完畢；被告戊○○前曾於八十七年間
    因竊盜罪，經臺灣高等法院判處有期徒刑七月確定，於八十
    九年一月二十七日縮刑期滿執行完畢，有臺灣高等法院被告
    前案紀錄表各一份在卷可稽，渠等於有期徒刑執行完畢後，
    五年內再犯本件有期徒刑以上之罪，均為累犯，均應依刑法
    第四十七條之規定，加重其刑。爰審酌被告三人犯罪之動機
    、目的、手段、素行、所生危害，被告乙○○、己○○正值
    壯年，不知自食其力，竟竊取他人財物變賣花用，影響社會
    風氣、治安甚鉅，被告戊○○前已多次因竊盜犯行經論罪科
    刑，深知竊盜行為之違法性，竟復故買贓物，侵害被害人之
    權益，助長竊風，及被告己○○否認犯罪，顯不知悔悟，被
    告戊○○就故買贓物之情節供詞反覆，尚難認已深知悛悔，
    又被告乙○○坦承全部犯行，犯後態度尚稱良好等一切情狀
    ，各量處如主文所示之刑，以示懲儆。至被告乙○○於事實
    欄第二項、第三項分別持以行竊所用之六角扳手、螺絲起子
    各一支，均屬被告乙○○所有，惟均未扣案，據被告乙○○
    在本院審理時供稱業已丟棄等語，既無證據證明上開扣案物
    均尚存在，為免日後滋生執行生之困難，自毋庸併予宣告沒
    收。
據上論斷，應依刑事訴訟法第二百九十九條第一項前段，刑法第
二十八條、第五十六條、第三百二十一條第一項第二款、第三款
、第三百四十九條第二項、第四十七條，罰金罰鍰提高標準條例
第一條前段，判決如主文。
本案經檢察官辛○○到庭執行職務。
中　　華　　民　　國　　94　　年　　7 　　月　　14　　日
                  刑事第十一庭  審判長法　官  潘翠雪
                                      法　官  楊明佳
                                      法　官  王士珮
以上正本證明與原本無異
如不服本判決應於送達後10日內向本院提出上訴狀。
　　　                                書記官　程欣怡
中　　華　　民　　國　　94　　年　　7 　　月　　14　　日
附錄本案論罪科刑法條全文：
中華民國刑法第三百二十一條
犯竊盜罪而有左列情形之一者，處六月以上五年以下有期徒刑：
一、於夜間侵入住宅或有人居住之建築物、船艦或隱匿其內而犯
　　之者。
二、毀越門扇、牆垣或其他安全設備而犯之者。
三、攜帶兇器而犯之者。
四、結夥三人以上而犯之者。
五、乘火災、水災或其他災害之際而犯之者。
六、在車站或埠頭而犯之者。
前項之未遂犯罰之。
中華民國刑法第三百四十九條
收受贓物者，處三年以下有期徒刑、拘役或五百元以下罰金。
搬運、寄藏、故買贓物或為牙保者，處五年以下有期徒刑、拘役
或科或併科一千元以下罰金。
因贓物變得之財物，以贓物論。
